臺灣臺南地方法院刑事裁定
111年度聲字第651號
聲明異議人
即 受刑 人  戴梓倫



上列聲明異議人即受刑人因聲請合併定應執行刑，對於臺灣臺南
地方檢察署檢察官之執行指揮（民國111年4月6日南檢文丙111執
1637字第1119023175號函），聲明異議，本院裁定如下：
    主  文
聲明異議駁回。
    理  由
一、聲明異議意旨略以：聲明異議人即受刑人戴梓倫經臺灣臺南
    地方檢察署（下稱南檢）以108年度執更助字第196、250號
    及111年度執字第1637號執行之數罪，有部分符合數罪併罰
    得以定應執行之刑，並非全數不得定應執行刑，檢察官認上
    開各罪與數罪併罰之規定不符，駁回受刑人聲請定應執行刑
    之請求，受刑人不服，爰依刑事訴訟法第484條之規定聲明
    異議等語。
二、按受刑人以檢察官執行之指揮為不當者，得向諭知該裁判之
    法院聲明異議，刑事訴訟法第484條定有明文。是對於刑之
    執行得聲明異議之事由，固僅限於「檢察官執行之指揮為不
    當」者，然此所稱「檢察官執行之指揮不當」，凡檢察官有
    積極執行指揮之違法及其執行方法有不當等情形，均屬之，
    是檢察官向法院聲請與否之決定，仍屬檢察官指揮執行之範
    疇，不應侷限於已核發指揮書之情形（最高法院106年度台
    抗字第166號裁定意旨參照）。
三、裁判確定前犯數罪者，併合處罰之；數罪併罰，有二裁判以
    上者，依第51條之規定，定其應執行之刑，刑法第50條第1
    項前段、第53條分別定有明文。又被告所犯數罪有二裁判以
    上時，其所犯各罪是否合於數罪併罰規定，應以各裁判中最
    初判決確定者為基準，凡在該裁判確定前所犯之各罪，均應
    依刑法第50條、第51條規定，定其應執行之刑。數罪併罰案
    件之實體裁判確定後，即生實質之確定力，除因增加經另案
    判決確定合於數罪併罰之其他犯罪，或原定應執行刑之數罪
    中有部分犯罪，因非常上訴、再審程序而經撤銷改判，或有
    赦免、減刑等情形，致原裁判定刑之基礎已經變動，或其他
    客觀上有責罰顯不相當之特殊情形，為維護極重要之公共利
    益，而有另定應執行刑之必要者外，法院應受原確定裁定實
    質確定力之拘束。已經定應執行刑確定之各罪，除上開例外
    情形外，法院再就該各罪之全部或部分重複定其應執行刑，
    前、後二裁定對於同一宣告刑重複定刑，行為人顯有因同一
    行為遭受雙重處罰之危險，自均屬違反一事不再理原則，不
    以定刑之各罪範圍全部相同者為限（最高法院刑事大法庭11
    0年度台抗大字第489號裁定參照）。　　
四、經查：
（一）受刑人因酒駕、詐欺等案件，經臺灣花蓮地方法院以108
      年度聲字第427號裁定應執行有期徒刑3年確定（即受刑人
      所指南檢108年度執更助字第196號，下稱甲案）；又因酒
      駕、過失傷害、肇事逃逸等案件，經臺灣臺中地方法院以
      108年度聲字第3039號裁定應執行有期徒刑2年6月確定（
      即受刑人所指南檢108年度執更助字第250號，下稱乙案）
      ；又因犯數次加重詐欺犯行，經本院以107年度金訴字第1
      24號判刑後，定應執行有期徒刑1年6月確定（即受刑人所
      指南檢111年度執字第1637號，下稱丙案），有受刑人之
      前案紀錄表及上開裁定、判決之網路查詢資料各1份可稽
      。
（二）上開甲案首罪判決確定日期為106年3月1日，乙案各罪之
      犯罪日起迄為106年8月8日至107年1月20日，丙案各罪之
      犯罪日起迄為107年1月間至107年8月23日，是乙案、丙案
      各罪均係甲案首罪判決確定後所犯，不符刑法第50條規定
      「裁判確定前犯數罪」之數罪併罰要件，無從定應執行之
      刑。至乙案首罪判決確定日期為107年4月11日，丙案中有
      部分犯罪日期在此之前，然依上開最高法院刑事大法庭之
      見解，乙案、丙案之確定裁定已生實質確定力，基於一事
      不再理原則，不得就其中部分犯罪重複定應執行刑。
（三）從而，受刑人主張甲案、乙案、丙案中有部分犯罪合於數
      罪併罰要件，請求檢察官向法院聲請定應執行之刑，經檢
      察官以111年4月6日南檢文丙111執1637字第1119023175號
      函回覆：台端所犯，與數罪併罰規定不符，所請於法無據
      ，礙難准許等語，並無違誤，受刑人對此聲明異議，實無
      理由，應予駁回。　　　
五、依刑事訴訟法第486條，裁定如主文。
中　　華　　民　　國　　111 　年　　5 　　月　　4 　　日
　　　　　　　　　刑事第十一庭  法　官　周宛瑩
以上正本證明與原本無異。
如不服本裁定，應於收受送達後5日內向本院提出抗告狀。（應
附繕本）
　　　　　　　　　　　　　　　　書記官　李諾櫻
中　　華　　民　　國　　111 　年　　5 　　月　　4 　　日